% Hausaufgabe 16
% Janina Müller <Muelle8f@students.uni-marburg.de>
% 2014-06-15 

Falls die Umlaute in dieser und anderen Dateien nicht korrekt dargestellt werden, sollten Sie File > Reopen with Encoding > UTF-8 sofort machen (und auf jeden Fall ohne davor zu speichern), damit die Enkodierung korrekt erkannt wird! 

```{r, echo=FALSE}
# Notwendige Pakete laden
library(ggplot2)
library(ez)
library(xtable)
library(reshape2)
suppressPackageStartupMessages(library(knitcitations))
```

# Die nächsten Punkte sollten beinahe automatisch sein...
1. Kopieren Sie diese Datei in Ihren Ordner (das können Sie innerhalb RStudio machen oder mit Explorer/Finder/usw.) und öffnen Sie die Kopie. Ab diesem Punkt arbeiten Sie mit der Kopie. Die Kopie bitte `hausaufgabe16.Rmd` nennen und nicht `Kopie...`
2. Sie sehen jetzt im Git-Tab, dass die neue Datei als unbekannt (mit gelbem Fragezeichen) da steht. Geben Sie Git Bescheid, dass Sie die Änderungen in der Datei verfolgen möchten (auf Stage klicken).
3. Machen Sie ein Commit mit den bisherigen Änderungen (schreiben Sie eine sinnvolle Message dazu -- sinnvoll bedeutet nicht unbedingt lang) und danach einen Push.
4. Ersetzen Sie meinen Namen oben mit Ihrem. Klicken auf Stage, um die Änderung zu merken.
5. Ändern Sie das Datum auf heute. (Seien Sie ehrlich! Ich kann das sowieso am Commit sehen.)
6. Sie sehen jetzt, dass es zwei Symbole in der Status-Spalte gibt, eins für den Zustand im *Staging Area* (auch als *Index* bekannt), eins für den Zustand im Vergleich zum Staging Area. Sie haben die Datei modifiziert, eine Änderung in das Staging Area aufgenommen, und danach weitere Änderungen gemacht. Nur Änderungen im Staging Area werden in den Commit aufgenommen.
7. Stellen Sie die letzten Änderungen auch ins Staging Area und machen Sie einen Commit (immer mit sinnvoller Message!).
8. Vergessen Sie nicht am Ende, die Lizenz ggf. zu ändern!

# Diamonds are forever 
Bisher haben Sie von mir mehr oder weniger vollständige Analysen bekommen, bei denen Sie im Prinzip nur einzelne Schritte einfügen müssten. Es wird allerdings langsam Zeit, dass Sie eine eigenständige Analyse ausführen. Sie haben das bei der Analyse vom Priming Experiment mittels ANOVA fast gemacht, aber auch da haben Sie viel von mir vorgefertigt bekommen. Für die Aufgaben heute werden Sie den Datensatz `diamonds` aus `ggplot2` bearbeiten. Schauen Sie sich die Beschreibung des Datensatzes an

```{r, eval=FALSE}
?diamonds
```
<div style="border: 2px solid black; padding: 5px; font-size: 80%;">
```{r, echo=FALSE, results='asis'}
tools:::Rd2HTML(utils:::.getHelpFile(help(diamonds)),stylesheet="")
```
</div>

Die Aufgabe ist: eine Ausgangsfrage und die darauf folgenden Anschlussfragen statistisch zu beantworten. Sie können auch einige kleinere Fragen als Gruppe behandeln. Sie haben freie Wahl von Methoden und Fragen, aber sie müssen natürlich zueinander passen!

Mögliche Ausgangsfragen sind unter anderem:

* Was bestimmt den Preis eines Diamanten?
* Was bestimmt das Gewicht eines Diamanten? Hat Farbe oder Klarheit eine Auswirkung daruf oder bloß Volumen?
* Gibt es einen Zusammenhang zwischen den verschieden Dimensionen ("Längen")? 
* Gibt es einen Zusammenhang zwischen Farbe und Klarheit? Zwischen Farbe und Carat? Zwischen Farbe und Tiefe?
* ...

*Vergessen Sie dabei nicht, dass wir bisher nur Methoden gelernt haben, wo die abhängige Variable zumindest intervallskaliert ist!*

Sie können sich auch [das *ggplot* Buch](http://dx.doi.org/10.1007/978-0-387-98141-3) zur Inspiration anschauen, v.a. Abbildungen 4.7, 4.8, 4.9, 5.2, 5.3, 5.4, 5.6, 5.14, 7.16, 9.1  und Kapitel 2.2-2.5 könnten inspirierend wirken. Den Code zur Erstellung der Figuren findet man immer im Haupttext.

**Originelle Fragestellungen und Auswertungen werden mit Bonuspunkten belohnt!** 

Hier ein paar Grafiken (auch im Buch zu finden):
```{r}
ggplot(diamonds,aes(x=carat,y=price,color=color)) + geom_point()
ggplot(diamonds,aes(x=carat,y=price,color=color)) + geom_point(alpha=0.3)
ggplot(diamonds,aes(x=carat,y=price,color=color)) + geom_point() + facet_wrap(~color)
```

# Analyse
Fragestellung: 
Was bestimmt den Preis eines Diamanten: Wie ist der Einfluss von Carat und Farbe? Welche Variable erklärt den Preis besser? Gibt es eine Interaktion?

Abhängige Variable: Price, in US dollars 

Unabhängige Variablen: Carat, Color


Zunächst einmal möchte ich mir die verschiedenen Variablen in einem Plot anschauen:

Preis und Carat:
```{r}
ggplot(diamonds, aes(x=carat, y=price))+geom_point()
```

Aus der Abbildung kann man schließen, dass Carat den Preis beeinflusst. 



Preis und Farbe: 
```{r}
ggplot(data=diamonds) + geom_violin(aes(x=color, y=price, color=color, fill = color),alpha=0.3)
```

Die Farbe scheint den Preis weniger zu beeinflussen. 



# Lineare Regression 
Ich möchte wissen, wie groß der Einfluss der beiden unabhängigen Variablen auf den Preis ist bzw. wie viel Varianz erklärt werden kann. 

Price ~ Carat:

```{r}
summary(lm(price~carat,data=diamonds))
```

R^2 ist 0.85. Carat erklärt also etwa 85% der Varianz des Preises. 



Price ~ Color:  

Die Variable "Color"  ist eine kategoriale Variable. Um eine Regression durchführen zu können, muss man diese Variable also erst einmal durch den Befehl as.numeric transformieren. 

```{r}
diamonds$color.numeric <- as.numeric(diamonds$color)
summary(lm(price~color.numeric,data=diamonds))
```

R^2 ist 0.03. Color erklärt also wenig Varianz in Bezug auf den Preis. 



Aus der lineraren Regression geht hervor, dass Carat einen recht großen Einfluss auf den Preis zu haben scheint, wohingegen die Farbe den Preis weniger zu beeinflussen scheint. 



Die Frage ist, ob es eine Interaktion zwischen Carat und Farbe gibt:

```{r}
summary(lm(price~carat*color.numeric,data=diamonds))
```

R^2 ist hier 0.86. Die beiden Variablen zusammen erklären also nur geringfügig mehr Varianz als Carat allein. Color ist hier nicht signifikant, Carat und die Interaktion sind hochsignifikant.   


# ANOVA: 

Wir wollen die Einflüsse von Carat und Farbe (in Hinblick auf die Interaktion) auf den Preis betrachten: 

```{r}
summary(aov(price~carat*color, data = diamonds))
```

Carat hat einen größeren F-Wert also Color. Carat, Color und die Interaktion sind hochsignifikant. Mich wundert, dass Color hier als hochsignifikant erscheint. Dies hätte ich aufgrund der Ergebnisse der linearen Regression nicht erwartet. 
Jedoch gibt es eine Interaktion und in jedem Fall hat Carat einen signifikanten Einfluss auf den Preis. 

# Noch eine Überlegung
Haben Sie dabei explorativ oder konfirmativ gearbeitet? Was hat das für eine Auswirkung auf die Interpretation der Ergebnisse?

Antwort:

Da ich wenig über die Zusammenhänge der vorliegenden Daten weiß und die Fragestellung damit recht offen war, habe ich explorativ gearbeitet. 

# Lizenz
Dieses Werk ist lizenziert unter einer CC-BY-NC-SA Lizenz.
